臺灣雲林地方法院刑事判決　　　　　　　　　　　　　九十二年度易字第四八號
　　公　訴　人　臺灣雲林地方法院檢察署檢察官
　　被　　　告　己○○
右列被告因竊盜案件，經檢察官提起公訴（九十二年度偵字第二一一五號、九十二年
度偵緝字第一三四號），本院判決如左：
    主  文
己○○共同連續竊盜，處有期徒刑肆月，如易科罰金，以參佰元折算壹日，緩刑貳年
。
    事  實
一、己○○患有精神分裂症，為精神耗弱人，竟意圖為自己不法之所有，並基於概括
    之犯意，先後與丙○○或獨自為下列竊盜行為：
  (一)與丙○○（業經本院判處有期徒刑一年確定）基於犯意之聯絡，於民國九十二年
    四月二日上午某時許，由己○○駕駛車牌號碼不詳之自小客車搭載丙○○，在雲
    林縣崙背鄉○○村○○路一八三號前（即雲一五四公路旁），見乙○○所有之電
    動肥料噴灑機一台置放在車號Ｃ六－二八九五號自小貨車上，即趁他人不注意之
    際，由丙○○爬上該自小貨車搬運，己○○則在該自小貨車下接手，共同竊取該
    電動肥料噴灑機，於得手後，旋於同日上午十一時三十分許，將該電動肥料噴灑
    機載運至雲林縣崙背鄉○○村○○路一七一號林老慶住處，由己○○以新臺幣（
    下同）三千元之代價售予不知情之林老慶，丙○○則在外等候，其後販賣所得三
    千元則二人平分。
  (二)又於九十二年五月七日下午三時許，駕駛車牌號碼ＴＤ－四四六七號藍色自小客
    車，前往雲林縣麥寮鄉雷厝村雷厝一五○之一號戊○○所經營之「連合汽車商行
    」內，徒手竊取戊○○所有之汽車零件前軸總成一支，於得手後隨即駕車將上開
    汽車零件載往雲林縣麥寮鄉○○村○鄰○○路五六六號林李素貞所經營之「健興
    行舊貨業」，以二百十七元之價格出賣予不知情之林李素貞。嗣因戊○○之女丁○○記下己○○之車號，並告知戊○○，由戊○○駕車四處尋找，於同日下午四
    時許，在雲林縣三盛村雲三之三線六輕加油站處發現己○○，而報警查獲，始循
    線查悉上情。
二、案經雲林縣警察局西螺分局及臺西分局分別報請臺灣雲林地方法院檢察署檢察官
    偵查起訴。
    理  由
一、認定犯罪事實所憑之證據及理由：
  (一)被告己○○於警訊及偵查、審理中之供述，已坦承有駕車載丙○○前往林老慶住
    處，將電動肥料噴灑機出賣予林老慶，得款三千元，另有在連合汽車商行附近，
    拿取前軸總成之汽車零件一支到「健興行舊貨業」出售，得款二百十七元。
  (二)被害人乙○○於偵查中之指訴，可證明其所有置放在車號Ｃ六－二八九五號自小
    貨車上之電動肥料噴灑機一台，於九十二年四月二日上午十一時三十分許發現失
    竊，事後並已領回。
  (三)證人林老慶於偵查中之證詞，可證明被告與另一名不認識之人於九十二年四月二
    日上午，拿取電動肥料噴灑機一台到他家換取三千元，當時那一名不認識的人並
    沒有下車。
  (四)證人丙○○於本院審理時之證詞，已證述其與被告共同竊取乙○○之電動肥料噴
    灑機，並予以出售。
  (五)證人林李素貞於警訊中之證詞，可證明於九十二年五月七日下午三時許，在其所
    經營之健興行，有以二百十七元向被告收購汽車零件前軸總成一支。
  (六)被害人戊○○於本院審理時之證詞，可證其所有之汽車前軸總成一支是放在連合
    汽車商行內被竊取的，以及查獲被告之過程。
  (七)證人丁○○於本院審理時之證詞，可證被告在連合汽車商行拿取汽車零件時，已
    告知該物並非不要的東西，並經記下被告之車號後循線查獲。
  (八)被害人乙○○之贓物認領保管單一紙。
  (九)健興行電子地磅傳票一紙。
  (十)被害人戊○○之贓物認領收據一紙。
  (十一)汽車零件前軸總成之照片二張。
  (十二)國立台灣大學醫學院附設醫院雲林分院精神鑑定書一份，鑑定結果認被告罹患「
    精神分裂症」，其生病達七年，均未獲得充分的治療，精神病症狀明顯，其認知
    功能退化至輕度智能障礙，現實判斷能力不佳，犯行時之精神狀態應達「精神耗
    弱」之程度。
  (十三)連合汽車商行現場之照片共十二張。
二、被告之辯稱，本院之判斷：
  (一)被告辯解要旨：
  1.電動肥料噴灑機是丙○○叫我幫他載的，我不知道是別人的東西。
  2.前軸總成是在路邊撿的，我以為是別人不要的。
  (二)不採之理由：
  1.被告於警訊時先辯稱：電動肥料噴灑機是丙○○的，我不知道是贓物，只是和丙○○一起去找林老慶，是丙○○和林老慶接洽的，也不知道賣了多少錢云云。其
    後於檢察官偵查時又辯稱：是丙○○打電話給我，要我幫忙問看看有沒有人要買
    電動肥料噴灑機，我就去問林老慶，林老慶說要，丙○○說要賣三千元，我就和
    林老慶到隔壁的雜貨店去拿錢，我把三千元交給丙○○，丙○○就走了云云。由
    被告上開供述，前後並不一致，已難認被告之辯解可予採信。
  2.證人丙○○於本院審理時已具結證稱：電動肥料噴灑機是我和己○○去偷的，當
    時該電動肥料灑噴機是綁在一個車上，我就在車上，己○○則在車下接，後來由
    己○○帶我去賣該電動肥料噴灑機，賣得二、三千元，每人各分得一半等語。已
    證述該電動肥料噴灑機是被告與丙○○所共同竊取的。
  3.證人丁○○於本院審理時亦具結證稱：我曾在我爸爸的汽車零件店看過被告，當
    時他在搬東西，我有說東西是我爸爸的，我問他說要搬那個幹嘛！他說我爸爸叫
    他來搬的，我和妹妹就記下他的車牌號碼，就打電話告訴我爸爸，我們有去找，
    有找到，在一個加油站附近等語。足見被告拿取該汽車前軸總成時，證人丁○○
    已告知該物品為其父親所有，並非不要的東西，被告進而佯稱是證人丁○○的父
    親叫他來拿的。
  4.證人戊○○於本院審理時亦具結證述：當時我二個女兒在工廠那邊，我人在外面
    ，我女兒打電話給我說有人要把東西拿走，我女兒說那是我爸爸的東西，結果那
    個人還把東西拿走，我女兒有把車牌號碼抄下來，後來往那個人走的方向去攔截
    他，才在加油站攔到他，而被告所偷的東西還有在用，裡面的小東西還可以賣，
    且該零件是放在籬笆裡面等語。亦足見該汽車零件前軸總成是放在連合汽車商行
    裡面，並非如同被告所言，是放在路邊云云。
  5.綜上各點所述，被告上述辯解並非可採。
三、論罪科刑之理由：
  (一)被告所為，均係犯刑法第三百二十條第一項之普通竊盜罪。
  (二)被告與丙○○間就右述事實一之(一)部分犯行，有犯意聯絡及行為分擔，均為共同
    正犯。
  (三)被告先後二次竊盜犯行，時間緊接，方法相同，觸犯構成要件相同之罪名，顯係
    基於概括犯意，反覆為之，應依連續犯之規定論以一罪，並加重其刑。
  (四)被告於行為時，其精神狀態已達「精神耗弱」之程度，有前述國立台灣大學醫學
    院附設醫院雲林分院精神鑑定書在卷為憑，爰依刑法第十九條第二項規定減輕其
    刑。
  (五)審酌被告曾有贓物及吸毒前科，而贓物為緩刑宣告，期間早已期滿，且未經撤銷
    ，有臺灣高等法院被告全國前案紀錄表在卷可憑，素行尚非惡劣，而被告因欠錢
    花用，才與丙○○或獨自竊取他人之電動肥料噴灑機及前軸總成零件，圖以變賣
    換現，惟其所竊得之財物價值並非貴重，所換取之現金亦不多，且財物均已由被
    害人領回，損失並非嚴重，及念被告僅國中肄業，教育程度不高，並患有心內膜
    炎，現仍住院中，且領有身心障礙手冊、重大傷病免自行部分負擔證明卡，身體
    健康狀況不佳，及其犯後否認犯行之態度等一切情狀，量處如主文所示之刑，並
    諭知易科罰金之折算標準。
  (六)被告前於八十一年間，雖曾因贓物案件，經法院判處有期徒刑四月，緩刑二年，
    並於八十二年一月十九日確定，惟於緩刑期滿，緩刑之宣告未經撤銷，是其刑之
    宣告依刑法第七十六條之規定已失其效力，而與未曾受有期徒刑以上刑之宣告者
    同，有臺灣高等法院被告全國前案紀錄表在卷可稽，其因一時知於思慮，致觸犯
    本案犯行，而被告現身體狀況不佳，經此刑之宣告教訓後，當知所警惕，而無再
    犯之虞，本院認為前開對其宣告之刑，以暫不執行為適當，爰宣告緩刑二年，以
    啟自新。
四、適用之法條：
  (一)刑事訴訟法第二百九十九條第一項前段。
  (二)刑法第二十八條、第五十六條、第三百二十條第一項、第十九條第二項、第四十
    一條第一項前段、第七十四條第一款。
  (三)罰金罰鍰提高標準條例第一條前段、第二條。
本案經檢察官甲○○到庭執行職務。
中      華      民      國      九十三    年    十一    月      三十    日
                                    臺灣雲林地方法院刑事第三庭
                                        審判長法  官  劉  國  賓
                                              法  官  蘇  錦  秀
                                              法  官  廖  國  勝
右正本證明與原本無異。
如不服本判決，應於判決送達後十日內，向本院提出上訴狀。（須附繕本）
                                              書記官  林  汎  柏
中      華      民      國      九十三    年    十一    月      三十    日
【附錄本案論罪科刑法條全文】
刑法第三百二十條：
意圖為自己或第三人不法之所有，而竊取他人之動產者，為竊盜罪，處五年以下有期
徒刑、拘役或五百元以下罰金。
意圖為自己或第三人不法之利益，而竊佔他人之不動產者，依前項之規定處斷。
前二項之未遂犯罰之。
